臺灣臺中地方法院刑事判決
110年度中交簡字第1784號
聲  請  人  臺灣臺中地方檢察署檢察官
被      告  吳家漢


上列被告因公共危險案件，經檢察官聲請簡易判決處刑（110年
度速偵字第3146號），本院逕以簡易判決處刑如下：
    主  文
吳家漢駕駛動力交通工具而吐氣所含酒精濃度達每公升零點二五
毫克以上，處有期徒刑伍月，如易科罰金，以新臺幣壹仟元折算
壹日。
    犯罪事實及理由
一、本案犯罪事實及證據，均引用檢察官聲請簡易判決處刑之記
    載（如附件）。
二、核被告吳家漢所為，係犯刑法第185條之3第1項第1款之駕駛
    動力交通工具吐氣所含酒精濃度達每公升零點二五毫克以上
    罪。又被告前於民國109年間，因酒後駕車之公共危險案件
    ，經本院109年度中交簡字第2847號判處有期徒刑3月、 罰
    金新臺幣1萬元確定，並於110年2月3日以易科罰金執行完畢
    ，有臺灣高等法院被告前案紀錄表在卷可憑，其於5年內故
    意再犯本件有期徒刑以上之罪，為累犯，應依刑法第47條第
    1項之規定，加重其刑，此參酌被告再犯罪質相同之酒後駕
    車，再度為本案犯行，顯見其漠視法規秩序，對於刑罰執行
    未生警惕、教化之法效果，仍反覆為同一類型或罪質之犯行
    ，乃對刑罰執行感受力薄弱，有特別惡性之情，予以加重其
    刑，乃符合司法院釋字第775號解釋意旨，而無過苛之情，
    附此敘明。
三、爰審酌被告前犯有2 次酒後駕車之公共危險案件（前項109
    年間之酒駕部分不重複評價)，有前揭紀錄表可稽，明知其
    已剛飲用含有酒精成分之啤酒後，即貿然駕車上路，對於參
    與道路交通之大眾安全有所危害，殊屬不該，兼衡其犯罪動
    機、目的、手段，及其自陳受有國中畢業之智識程度、家庭
    經濟狀況勉持（參見其警詢筆錄受詢問人欄所載），及考量
    其吐氣酒精濃度甚高，所幸未肇事，且犯後坦承犯行之態度
    等一切情狀，量處如主文所示之刑，並諭知如易科罰金之折
    算標準，以資懲儆。
四、依刑事訴訟法第449條第1項前段、第454條第2項，刑法第18
    5條之3第1項第1款、第47條第1項、第41條第1項前段，刑法
    施行法第1條之1第1項，逕以簡易判決處刑如主文。
五、如不服本簡易判決，應自收受送達之日起20日內向本院合議
    庭提出上訴狀（應附繕本）。
中　　華　　民　　國　 110　　年　  10 　　月　　19 　日
                  刑事第一庭    法　官　張德寬
以上正本證明與原本無異。
                                書記官　黃麗靜
中　　華　　民　　國　 110　　年　  10 　　月　　19 　日
附錄本案論罪法條全文：
中華民國刑法第185條之3駕駛動力交通工具而有下列情形之一者
，處2年以下有期徒刑，得併科 20 萬元以下罰金：
一、吐氣所含酒精濃度達每公升零點二五毫克或血液中酒精濃度
    達百分之零點零五以上。
二、有前款以外之其他情事足認服用酒類或其他相類之物，致不
    能安全駕駛。三、服用毒品、麻醉藥品或其他相類之物，致
    不能安全駕駛。因而致人於死者，處 3 年以上 10 年以下
    有期徒刑；致重傷者，處 1 年以上 7 年以下有期徒刑。曾
    犯本條或陸海空軍刑法第 54 條之罪，經有罪判決確定或經
    緩起訴處分確定，於五年內再犯第 1 項之罪因而致人於死
    者，處無期徒刑或 5 年以上有期徒刑；致重傷者，處 3 年
    以上 10 年以下有期徒刑。

附件：
臺灣臺中地方檢察署檢察官聲請簡易判決處刑書
                                   110年度速偵字第3146號
　　被　　　告　吳家漢　男　50歲（民國00年00月00日生）
                        住○○市○○區○○路0段000號
                        國民身分證統一編號：Z000000000號
上列被告因公共危險案件，已經偵查終結，認宜聲請以簡易判決
處刑，茲將犯罪事實及證據並所犯法條分敘如下：
　　　　犯罪事實
一、吳家漢前於民國92年間，因公共危險案件，經法院判處拘役
    59日確定，又於109年間，因公共危險案件，經法院判處有
    期徒刑3月、併科罰金新臺幣1萬元確定，有期徒刑部分，甫
    於110年2月3日易科罰金執行完畢。詎猶不知悔改，自110年
    8月14日21時許起至同日22時許止，在臺中市烏日區中山路
    之友人住處內，飲用啤酒後，同日22時20分前某時許，駕駛
    車牌號碼0000-00號自用小客車上路。嗣於同日22時20分許
    ，途經臺中市南區建國北路與大慶街交岔路口時，因見警於
    前方執行取締酒駕攔檢，行車開始明顯緩慢且偏移為警攔查
    ，發覺其有酒味，於同日22時53分許，測得其吐氣所含酒精
    濃度為每公升1.18克，而查獲上情。
二、案經臺中市政府警察局第三分局報告偵辦。
　　　　證據並所犯法條
一、上揭犯罪事實，業據被告吳家漢於警詢時及偵查中坦承不諱
    ，並有員警職務報告、酒精濃度檢測單、呼氣酒精測試器檢
    定合格證書、車輛詳細資料報表、證號查詢汽車駕駛人、臺
    中市政府警察局執行交通違規移置保管車輛收據及臺中市政
    府警察局舉發違反道路交通管理事件通知單影本等資料在卷
    可稽，足認被告之自白與事實相符，其犯嫌堪以認定。
二、核被告所為，係犯刑法第185條之3第1項第1款之公共危險罪
    嫌。被告前曾受有期徒刑之執行完畢，有刑案資料查註紀錄表
    附卷足憑，其於5年內故意再犯有期徒刑以上之罪，為累犯，
    請依刑法第47條第1項規定加重其刑。
三、依刑事訴訟法第451條第1項聲請逕以簡易判決處刑。
　　 此　致
臺灣臺中地方法院
中　　華　　民　　國　 110　　年　　8 　　月　　20　　日
　　　　　　　　　　　　　　　檢　察　官　何采蓉　
本件正本證明與原本無異
中　　華　　民　　國　 110　　年　　8 　　月　　30　　日
                              書  記  官  曾旭于